JUAN CAMILO GALLEGO GALLÓN

@ gallegogjuancamilo@gmail.com in linkedin.com/in/ggjuancamilo

**** +57 301 687 8103 P Bogotá, Colombia github.com/ggjuancamilo



Físico de la Universidad de los Andes, trilingüe (español, francés, inglés), intuitivo, con gran capacidad analítica y deseoso de siempre seguir aprendiendo. Interesado en la ciencia de datos, el aprendizaje de máquinas, la programación y física de la materia condensada; creo que estas áreas son las que marcan el desarrollo de la industria global y son capaces mejorar sustancialmente la calidad de vida de las personas de forma sostenible. Con habilidades de liderazgo, comunicación asertiva, investigación, argumentación, resolución de problemas, adaptación a nuevos ambientes y problemáticas. Capacidad para trabajar bajo presión, partidario de equipos heterogéneos y soluciones no convencionales.

EXPERIENCIA

Asistente de investigación

Centro de microscopía, Vicerrectora de investigaciones

Mayo 2017 - Dic. 2017

- **Q** Universidad de los Andes
- Apoyo en preparación de muestras.
- Manejo de microscopio confocal de barrido láser, de fuerza atómica (AFM), de barrido de electrones (SEM), de fluorescencia v transmisión de luz.
- Análisis de imágenes de microscopía.

Monitor académico

Centro de apoyo académico (Clínica de Problemas)

m Ene. 2017 - Dic. 2017

P Departamento de Física.

Atención general y refuerzo a estudiantes ante dudas en cursos de ciclo común de física de diversas ca- rreras.

Curso: Energía una perspectiva global

m Ene. 2017 - Mayo 2017

Pepartamento de Física.

- Calificación de evaluaciones.
- Apoyo a estudiantes.

Profesor personalizado

m Ene. 2016 - Abr. 2020

Funciones: Clases personalizadas en resolución de problemas, profundización de temáticas del ciclo común en física, preparación y resolución de talleres, para mejorar su comprensión y conocimiento.

EDUCACIÓN

Físico

Universidad de los Andes

2014 - 2020

P Bogotá, Colombia

Trabajo de grado: Entrelazamiento cuántico y medidas de correlación en redes de aprendizaje profundo. Dirigido por: Ph.D. Alonso Botero.

Intercambio académico

Universidad de París VII Denis Diderot

Intercambio cultural

Colegio Gay Lussac

Agt. 2012 - Jun. 2013

Bachiller Académico

Colegio Berchmans

1998 - 2012

♥ Cali, Colombia

Primer puesto en prueba Saber 11° 2012.

Certificaciones (click aquí):

LATIN AMERICA

Agt. 2020 - Nov. 2020

• Ganador del mejor proyecto en Ciencia de Datos (107 proyectos) - Graduado con honores. (375h).

DataCamp

2019 - 2020

- Machine Learning Scientist with Python (93 h).
- Data Scientist with Python (100 h).
- Data Analyst with Python (60 h).
- Python Programmer Track (58h).
- Deep Learning in Python (20 h).
- SQL Fundamentals (21 h).

coursera

2020

Deep Learning Specialization - deeplearning.ai (80h).

FORMACIÓN COMPLEMENTARIA

Escuelas y congresos:

SciPy LATAM 2019.

7^a Conferencia Latinoamericana de Python Científico

Universidad de los Andes

₩ Oct. 2019

P Bogotá, Colombia

Asistente.

Décima Escuela de Física Matemática. Machine Learning for Quantum Matter and Technology

Universidad de los Andes

₩ Mayo 2019

P Bogotá, Colombia

Asistente.

Primera Escuela de Magnetismo (Cali school on Magnetism).

Universidad del Valle

₩ Feb. 2018

Q Cali, Colombia

Asistente.

Cursos de maestría en Física:

Laboratorio avanzado Universidad de los Andes

2017

Proyecto: Medición del efecto magneto-eléctrico en nanopatículas usando el método de Lock-in.

Métodos Computacionales Avanzados Universidad de los Andes

2017

Curso basado en implementación de métodos de aprendizaje estadístico y utilización de técnicas de computo masivamente paralelo.

SEMINARIOS

Difracción de rayos X en ángulos pequeños (Small angle X-ray Scattering).

Seminario de materia condensada

Mov. 2017

P Dpto. de Física, Uniandes.

Ponente

Convolutional Arithmetic Circuits, Deep Learning with depth efficiency approach.

Seminario de Mecánica Cuántica y Teoría de la Información

Agt. 2019

Opto. de Física. Uniandes.

Ponente

IDIOMAS

Español Nativo Francés Competencia profesional plena. Inglés Competencia profesional.

Alemán

Actualmente estudiante. Curso A2.

COMPETENCIAS

Programación:

Buenas:

Python: Dask, PySpark, TensorFlow, PyTorch, Keras, Scikit-learn, XGBoost, spaCy, Pandas... LATEX Git GitHub

Con conocimientos en:

SQL PyMongo Bash Java **AWS GCP**

Interpersonales:

Empático	Crítico	Creativ	o Dinámico
Adaptable al cambio		Líder	Analítico
Resolutivo	Comunicativo		Propositivo
Autónomo	Curioso		

OTRAS ACTIVIDADES

- Miembro del grupo de investigación en Materia Condensada, área experimental.
- m Jun. 2017 Jul.2018
- P Departamento de Física.
- Integrante del grupo estudiantil de Salsa de la Universidad de los Andes.
- m Ene. 2018 Jun. 2019
- Universidad de los Andes.
- Lider del grupo estudiantil A los Andes en Bici. La labor del grupo es fomentar y visibilizar el uso de la bicicleta como medio de transporte sostenible v viable hacia y desde la universidad.
- 🛗 Jun. 2014 Jun. 2016
- **Q** Universidad de los Andes.